ortografia/afijos/afijos.txt
FLAG UTF-8 # Indica que las reglas de este fichero están en formato UTF-8
# Verbos totalmente irregulares que aceptan conjugación pronominal, en
# subjuntivo con pronombre personal reflexivo/recíproco en posición enclítica.
#
SFX ú Y 66
SFX ú cer       gámonos    acer
SFX ú acer      áganse     acer
SFX ú acer      ágase      acer
SFX ú er        igámonos   aer
SFX ú aer       áiganse    aer
SFX ú aer       áigase     aer
SFX ú er        gámonos    [ln]er
SFX ú aler      álganse    aler
SFX ú aler      álgase     aler
SFX ú ir        gámonos    [ln]ir
SFX ú alir      álganse    alir
SFX ú alir      álgase     alir
SFX ú ecir      igámonos   ecir
SFX ú ecir      íganse     ecir
SFX ú ecir      ígase      ecir
SFX ú edir      idámonos   edir
SFX ú edir      ídanse     edir
SFX ú edir      ídase      edir
SFX ú eguir     igámonos   eguir
SFX ú eguir     íganse     eguir
SFX ú eguir     ígase      eguir
SFX ú eír       iámonos    eír
SFX ú eír       íanse      eír
SFX ú eír       íase       eír
SFX ú ener      énganse    ener
SFX ú ener      éngase     ener
SFX ú enir      énganse    enir
SFX ú enir      éngase     enir
SFX ú entir     iéntanse   entir
SFX ú entir     iéntase    entir
SFX ú entir     intámonos  entir
SFX ú eñir      iñámonos   eñir
SFX ú eñir      íñanse     eñir
SFX ú eñir      íñase      eñir
SFX ú er        éanse      ver
SFX ú er        éase       ver
SFX ú r         ámonos     ver
SFX ú erir      iéranse    erir
SFX ú erir      iérase     erir
SFX ú erir      irámonos   erir
SFX ú ervir     irvámonos  ervir
SFX ú ervir     írvanse    ervir
SFX ú ervir     írvase     ervir
SFX ú ertir     iértanse   ertir
SFX ú ertir     iértase    ertir
SFX ú ertir     irtámonos  ertir
SFX ú estir     istámonos  estir
SFX ú estir     ístanse    estir
SFX ú estir     ístase     estir
SFX ú etir      itámonos   etir
SFX ú etir      ítanse     etir
SFX ú etir      ítase      etir
SFX ú oner      ónganse    oner
SFX ú oner      óngase     oner
SFX ú orir      uéranse    orir
SFX ú orir      uérase     orir
SFX ú orir      urámonos   orir
SFX ú ormir     uérmanse   ormir
SFX ú ormir     uérmase    ormir
SFX ú ormir     urmámonos  ormir
SFX ú ucir      úzcanse    ucir
SFX ú ucir      úzcase     ucir
SFX ú cir       zcámonos   ucir
SFX ú uir       úyanse     uir
SFX ú uir       úyase      uir
SFX ú ir        yámonos    uir
